臺灣臺北地方法院刑事判決
111年度審交易字第635號
公  訴  人  臺灣臺北地方檢察署檢察官
被      告  孫明諒



選任辯護人  蔡文彬律師
            楊培煜律師
上列被告因過失傷害案件，經檢察官提起公訴（111年度偵字第1
2634號），本院判決如下：
    主  文
本件公訴不受理。
    理  由
一、公訴意旨如附件起訴書所載。
二、告訴乃論之罪，告訴人於第一審辯論終結前得撤回其告訴，
    又告訴經撤回者，應諭知不受理之判決，刑事訴訟法第238
    條第1項、第303條第3款分別定有明文。
三、本件告訴人告訴被告過失傷害案件，起訴書認係觸犯刑法第
    284條前段之過失傷害罪，依刑法第287條前段之規定，須告
    訴乃論。茲據告訴人撤回告訴，依照首開說明，本件不經言
    詞辯論，逕為諭知不受理之判決。
據上論斷，應依刑事訴訟法第303條第3款、第307條判決如主文
本案經檢察官游明慧提起公訴，檢察官洪敏超到庭執行職務。　
中　　華　　民　　國　　111 　年  　 10  　月　　31 　日
　　　　　　　　　刑事第二十庭  法　官　洪英花
以上正本證明與原本無異。 
如不服本判決應於收受送達後20日內向本院提出上訴書狀，並應
敘述具體理由；其未敘述上訴理由者，應於上訴期間屆滿後20日
內向本院補提理由書（均須按他造當事人之人數附繕本）「切勿
逕送上級法院」。告訴人或被害人如對於本判決不服者，應具備
理由請求檢察官上訴，其上訴期間之計算係以檢察官收受判決正
本之日期為準。
因疫情而遲誤不變期間，得向法院聲請回復原狀。
                                書記官　洪啟瑞
中　　華　　民　　國　　111 　年  　 10  　月　　31 　日
附件：
臺灣臺北地方檢察署檢察官起訴書
                                    111年度偵字第12634號
　　被　　　告　孫明諒　男　21歲（民國00年0月00日生）
　　　　　　　　　　　　住○○市○○區○○路000巷0弄00號
　　　　　　　　　　　　國民身分證統一編號：Z000000000號
上列被告因過失傷害案件，業經偵查終結，認應提起公訴，茲將
犯罪事實及證據並所犯法條分敘如下：　
　　　　犯罪事實
一、孫明諒於民國111年1月13日22時37分，駕駛車號000-0000號
　　自用小客車，沿新北市新店區環河路左轉專用道由北往南（
    碧潭）方向直行，行近中央路口前，本應注意汽車應注意禮
    讓前一時相已進入路口之其他車輛，以避免危險或交通事故
    之發生，且依當時天氣夜間有照明，並無不能注意之情形，
    竟疏未注意車前狀況，適前方由徐鈺翔騎乘車號000-0000號
    普通重型機車沿中央路由東往西已駛入路口，因而發生擦撞
    ，致徐鈺翔人車倒地後，因此受有右側踝部挫擦傷之傷害。
二、案經徐鈺翔訴由新北市政府警察局新店分局報告偵辦。
    　　證據並所犯法條
一、證據清單及待證事實：
編號 證據名稱 待證事實 1 被告孫明諒於警詢及偵查中之供述 固坦承於案發時有開車行經案發地點與告訴人徐鈺翔所騎機車發生碰撞之事實，惟否認涉有上揭過失傷害犯行，辯稱：伊只有注意伊車行方向是綠燈云云。 2 證人即告訴人徐鈺翔於警詢及偵查中之證述  證明案發時伊騎車快到機車 待轉區，被告就開車自伊右側撞過來，致伊人車倒地，並因此受有上開傷害之事實。 3 告訴人出具之診斷證明書 、道路交通事故現場圖、道路交通事故調查報告表（一）、（二）、新北市政府警察局道路交通事故初步分析研判表、現場及車損照片、道路交通事故談話紀錄表及補充資料表、監視錄影畫面拷貝光碟及翻拍照片、車輛詳細資料報表、新北市政府交通事件裁決處111年7月18日新北裁鑑字第1115423151號函暨所附鑑定意見書  證明上揭全部犯罪事實。 
二、核被告所為，係犯刑法第284條前段過失傷害罪嫌。
三、依刑事訴訟法第251條第1項提起公訴。　　
    此　致
臺灣臺北地方法院
中　　華　　民　　國　　111　　年 　 7　  月　 27 　 日
                               檢  察  官    游 明 慧
本件正本證明與原本無異
中　　華　　民　　國　　111　　年　  8　  月　 10    日
　　　　　　　　　             書  記  官    江 正 華
附錄本案所犯法條全文：
中華民國刑法第284條
因過失傷害人者，處 1 年以下有期徒刑、拘役或 10 萬元以下
罰金；致重傷者，處 3 年以下有期徒刑、拘役或 30 萬元以下
罰金。